【裁判字號】    89,易,1216
【裁判日期】    891017
【裁判案由】    賭博
【裁判全文】
臺灣臺北地方法院刑事判決                        八十九年度易字第一二一六號
    公  訴  人  臺灣臺北地方法院檢察署檢察官
    被      告  乙○○
                己○○
                甲○○
                丁○○
右列被告因賭博案件，經檢察官提起公訴（八十九年度偵字第八三二七號），本院判
決如左：
  主  文
乙○○共同連續意圖營利，聚眾賭博，處有期徒刑肆月，如易科罰金，以參佰元折算
壹日。扣案之天九牌壹付、骰子參盒、抽頭金新臺幣玖萬壹仟壹佰元均沒收。
己○○、甲○○共同連續意圖營利，聚眾賭博，各處有期徒刑參月，如易科罰金，均
以參佰元折算壹日。扣案之天九牌壹付、骰子參盒、抽頭金新臺幣玖萬壹仟壹佰元均
沒收。
丁○○共同連續意圖營利，聚眾賭博，累犯，處有期徒刑肆月，如易科罰金，以參佰
元折算壹日。扣案之天九牌壹付、骰子參盒、抽頭金新臺幣玖萬壹仟壹佰元均沒收。
    事  實
一、丁○○前曾於民國八十七年間因犯恐嚇及私行拘禁等罪，經臺灣士林地方法院以
    其犯私行拘禁罪判處有期徒刑一年，以其犯恐嚇罪判處有期徒刑二月，並定執行
    刑有期徒刑一年，嗣其不服而對前開判決提起上訴，經臺灣高等法院駁回其上訴
    ，其再就所犯私行拘禁罪部分向最高法院提起上訴（現仍審理中），就其所犯恐
    嚇罪被判處二月部分，則因未上訴而確定，並已於八十九年一月二十七日執行完
    畢。
二、乙○○、己○○、甲○○、丁○○共同基於意圖營利之概括犯意，自八十九年四
    月十五日起，由乙○○以每日新台幣（下同）三千元之價格向知情之丁○○租賃
    台北市○○路一一八號三樓房屋作為賭博場所，以每日三千元之薪資僱用己○○
    負責清理賭資之工作，以每日一千二百元之薪資僱用甲○○在該處把風，並提供
    天九牌、骰子為賭具，而與莊家以比較點數大小之方式聚集不特定多數人賭博財
    物，每輸贏新臺幣（下同）一萬元抽頭三百元，以此方式牟取利益，迄至八十九
    年四月十九日凌晨一時許，適有陸耀宗、徐金益、陳圳男、蘇春木、林光榮、蔡
    國雄、于世松、張世燈、李中發、黃家文、郭志銘、林永光、鄭清源、吳天泉等
    人聚集在上址賭博財物時，為警當場查獲，並扣得乙○○所有供犯罪所用之賭具
    天九牌一付、骰子三盒、抽頭金九萬一千一百元及賭資二十萬元。
三、案經臺北市政府警察局萬華分局報請臺灣臺北地方法院檢察署檢察官偵查起訴。
    理  由
一、訊據被告乙○○坦承有右揭犯行，被告己○○、甲○○亦分別坦承有在現場負責
    清理賭資及把風之工作，惟被告乙○○另供稱伊是向丁○○的父親承租前揭房屋
    等語，被告己○○、甲○○均另供稱：僱用伊的不是黃某等語，被告丁○○則矢
    口否認右揭犯行，辯稱：經警查獲時伊不在場，是伊父親戊○○出租房屋給乙○○使用，伊是在一樓做生意云云，惟查：
（一）右揭事實，業據被告乙○○於警訊時供承：「我經營天九牌職業大賭場大約四
      天左右僱用有清理賭資己○○、每日以新台幣參仟元代價僱用，另把風甲○○
      每日是以新台幣壹千貳佰元正代價僱用，．．」、「警方現場查扣賭具天九牌
      乙付、骰子三小盒是我提供的。以天九牌輪流做莊，比大小點數論輸贏，現場
      由清理賭資己○○負責抽頭部分，每新台幣壹萬元正就抽頭新台幣參佰元正，
      以此類推。場所是我向屋主丁○○以每日新台幣參仟元正承租的。」等語，於
      偵查中亦供承：「八十九年四月十五日每日租金三仟元，在向丁○○承租時就
      有告訴他，該址要做為賭場。」、「八十九年四月十五日僱用他（己○○）做
      現場清理賭資，日薪三仟元。」、「（何時起僱用甲○○？）八十九年四月十
      五日做把風工作，日薪一仟二百元。」等語（見偵查卷第七頁反面、第八頁、
      第一三五頁正反面），被告己○○於警訊時亦供承：「我是於該處職業賭場負
      責清理賭資工作。由現場負責人乙○○請我幫他清理賭資，每日工資新台幣參
      仟元整。」、「該賭場係以每壹萬元抽頭參佰元以此類推。」等語，於偵查中
      亦供承：「（何人僱用你？）乙○○。」等語（見偵查卷第十二頁反面、第十
      三頁、第一三四頁），被告甲○○於警訊時則供承：「我是於該處負責聽暗號
      開門的。是負責人乙○○請我幫該天九牌職業賭場看門，每場工資新台幣壹仟
      貳百元整。」等語，於偵查中亦供承：「（何人僱用你？）乙○○僱用我，日
      薪一天一仟二百元。」、「（賭場向何人租的）丁○○，他在樓下開茶藝館，
      他知道出租房子為做為賭場，因他有上樓看過賭場情形。」等語（見偵查卷第
      十四頁反面、第一三三頁反面、第一三四頁），被告丁○○於警訊時亦供承：
      「（警方在北市○○路一一八號三樓所查獲的職業賭場地址是否你所租賃、住
      居的房屋，並經由你同意而轉租賃提供給乙○○作為職業賭場之用）是的，沒
      錯。」、「（乙○○接受你提供場所作為賭博之用，日租多少？已經用幾天？
      有否言明租用期限？押金多少？）我提供乙○○賭博場所，當初言明每日租金
      新台幣參仟元正、直到今被警方查獲已計共租了第四天。當初未言明租用期限
      ，也無押金。」、「（當初你提供給乙○○的場所有否言明作為職業賭場之用
      ）是的。」等語，偵查中亦供承：「（北市○○路一一八號二樓你所有房屋？
      ）不是，是我向別人租的，再轉租給乙○○。」、「八十九年四月十五日租給
      乙○○，在第三天就知道做為賭場。」、「（租金多少？）每天三仟元。」、
      「拿到三天租金，他每天都會給我租金。」等語（見偵查卷第十頁反面、第十
      一頁、第一三四頁反面、第一三五頁），是渠等於警、偵訊時所供情節均互核
      相符，並有現場扣案之被告乙○○所有供犯罪所用之賭具天九牌一付、骰子三
      盒、抽頭金九萬一千一百元等物，足資佐證上開被告等於警偵訊時所為之自白
      。
（二）次查，證人即台北市政府警察局萬華分局漢中派出所員警丙○○亦到庭結證稱
      ：「（查獲本案時，謝某是否在場？）我進去時，我有看到謝某有下樓，我們
      有問屋主是何人，我們有請他上來製作筆錄，他有告訴我們他是屋主的兒子。
      」、「我們有問他的父親在何處，也有問房子是何人，謝某有承認是他出租給
      別人當賭場。」、「（你們有無告訴丁○○說叫說謝某或他父親要出來認罪？
      ）我們沒有跟他這樣講。」、「在警訊筆錄時謝某是否出於自由意志陳述？）
      是。」等語（同前揭訊問筆錄），足見被告丁○○於警訊時所為之陳述，係出
      於自由意志所為之任意性自白，參以被告己○○、甲○○於本院審理時均供稱
      ：在賭場沒有看過戊○○，但有看到丁○○等語（同前揭訊問筆錄），益足徵
      供作賭場所用之系爭房屋應係由被告丁○○管理無訛。參以當事人或證人於案
      發時之供述較少權衡利害得失或受他人之干預，較之事後翻異之詞為可信，故
      除非有事證可證明當事人或證人嗣後更異之詞與事實相符或其初供係屬虛偽者
      ，自不得任意捨棄初供而不採，最高法院八十二年台上字第五三一一號、八十
      三年度台上字第三二四三號判決要旨參照，證人戊○○雖於本院審理時到庭證
      稱：「（是否認識乙○○）認識。他向我承租台北市○○路一一八號三樓，做
      為玩麻將之場所。（租金）一日三千元。是他本人拿現金給我。乙○○直接跟
      我談，丁○○沒有參與，沒有簽契約書，本來就跟乙○○認識。（經警查獲時
      ）當時我不在場，警方叫丁○○代表我，我當時在朋友家。」等語（見本院八
      十九年十月三日訊問筆錄），惟查，被告乙○○承租前揭房屋係以天九牌及骰
      子等物為賭具聚賭，而非以麻將作為賭具，且現場亦僅扣得天九牌及骰子等賭
      具，業如前述，是以倘果係證人戊○○出租前開場所予乙○○，其對被告乙○○等人究係以何工具聚眾賭博，當無不知之理，況證人戊○○係被告丁○○之
      父，二人間具有血緣之親，其證詞本難期客觀公平，而無護被告丁○○之虞
      ，參以前開判例要旨，尚難依據證人戊○○之證詞而為有利於被告丁○○之證
      明，被告所辯不足採信，本案事證明確，被告犯行均堪認定，應依法論科。
二、核被告乙○○、己○○、甲○○、丁○○所為，均係分別犯刑法第二百六十八條
    前、後段之意圖營利供給賭博場所與意圖營利聚眾賭博罪。被告甲○○係以自己
    共同犯罪之意思，參與把風之犯罪構成要件以外之行為，其與被告乙○○、己○○、丁○○間，具有犯意之聯絡及行為之分擔，應論以共同正犯。又被告等四人
    先後多次犯行，時間緊接，犯罪構成要件相同，顯係基於概括犯意反覆為之，均
    應依連續犯之規定各論以一罪，並均加重其刑。被告等以一行為觸犯前開之罪名
    ，屬想像競合犯，應從一重之意圖營利聚眾賭博罪處斷。末查，被告丁○○前曾
    於民國八十七年間因犯恐嚇及私行拘禁等罪，經臺灣士林地方法院以其犯私行拘
    禁罪判處有期徒刑一年，以其犯恐嚇罪判處有期徒刑二月，並定執行刑有期徒刑
    一年，嗣其不服而對前開判決提起上訴，經臺灣高等法院駁回其上訴，其再就所
    犯私行拘禁罪部分向最高法院提起上訴（現仍審理中），就其所犯恐嚇罪被判處
    二月部分，則因未上訴而確定，並已於八十九年一月二十七日執行完畢，有臺灣
    高等法院檢察署刑案紀錄簡覆表一份附卷可按，其前受有期徒刑執行完畢，於五
    年以內再犯本件最重本刑為有期徒刑以上之罪，核屬累犯，應依刑法第四十七條
    之規定，遞加重其刑。爰審酌被告乙○○係本案賭場之負責人，其聚眾賭博助長
    社會投機僥倖心理，破壞社會風氣，被告己○○及甲○○均無刑案紀錄，於本案
    中僅收取固定薪資，分別負責擔任清理賭資及把風之工作，所參與犯罪之情節尚
    屬輕微，及被告丁○○於犯罪後仍飾詞狡辯，毫無悔意，暨該賭場經營之日數尚
    非久長，犯罪所生危害非鉅等一切情狀，分別量處如主文所示之刑，並各諭知易
    科罰金之折算標準，以示懲儆。
三、扣案之天九牌一付、骰子三盒係共同被告乙○○所有，供犯罪之用之賭博器具，
    業據被告乙○○供明在卷，應依刑法第三十八條第一項第二款之規定宣告沒收；
    另抽頭金九萬一千一百元係共同被告乙○○因犯罪所得之物，爰依刑法第三十八
    條第一項第三款之規定宣告沒收。
據上論斷，應依刑事訴訟法第二百九十九條第一項前段，刑法第二十八條、第五十六
條、第二百六十八條、第五十五條、第四十七條、第四十一條、第三十八條第一項第
二款、第三款，罰金罰鍰提高標準條例第一條前段、第二條，判決如主文。
本案經檢察官李韋昌、馮成到庭執行職務
中      華      民      國    八十九    年      十      月    十七    日
                                        臺灣臺北地方法院刑事第六庭
                                            法  官  林  欣  蓉
右正本證明與原本無異
如不服本判決應於送達後十日內向本院提出上訴狀
                                            書記官  吳  文  雄
中      華      民      國    八十九    年      十      月    十九    日
附錄本案論罪科刑法條全文
刑法第二百六十八條：
意圖營利，供給賭博場所或聚眾賭博者，處三年以下有期徒刑，得併科三千元以下罰
金。（罰金已提高十倍）


司法院資訊處製作；財團法人民間司法改革基金會備份。
